【裁判字號】    95,訴,6662
【裁判日期】    950718
【裁判案由】    清償借款
【裁判全文】
臺灣臺北地方法院民事判決              95年度訴字第6662號
原        告  台灣中小企業銀行股份有限公司
法定代理  人  戊○○
訴訟代理  人  甲○○
被        告  寶宏管理顧問有限公司
兼法定代理人  丙○○
被        告  乙○○
              丁○○
上列當事人間請求清償借款事件，本院於民國95年7月4日言詞辯
論終結，判決如下：
    主  文
被告寶宏管理顧問有限公司、丙○○、乙○○應連帶給付原告新
台幣拾肆萬仟伍佰零元，及自民國九十五年九月三十日起
至清償日止，按年息百分之七點四八計算之利息，暨自民國九十
四年十月三十一日起至清償日止，其逾期在六個月以內者，按上
開利率百分之十，逾期超過六個月部分，按上開利率百分之二十
計算之違約金。
被告寶宏管理顧問有限公司、丙○○、丁○○應連帶給付原告新
台幣捌拾萬元，及自民國九十五年八月二十四日起至清償日止，
按年息百分之七點一六計算之利息，暨自民國九十四年九月二十
五日起至清償日止，其逾期在六個月以內者，按上開利率百分之
十，逾期超過六個月部分，按上開利率百分之二十計算之違約金
。
訴訟費用由被告連帶負擔。
    事  實
甲、原告方面：
一、聲明：如主文第1項及第2項所示。
二、陳述：
（一）被告寶宏管理顧問有限公司（下稱寶宏公司）於民國92
      年9月30日邀同其餘被告丙○○及乙○○為連帶保證人，
      向原告借款新台幣（下同）100萬元，借款期間自92年9月
      30日起至95年9月30日止，利率按年利率7.32%機動計息，
      目前利率則為7.48%，且依借據第6條第6項約定，得將原
      約定利率視為不再機動調整；另債務人逾期還款時，除按
      年利率計息外，其逾期6個月以內部分照約定利率10%，逾
      期6個月以上者，超過部分照約定利率20%加付違約金。
（二）被告寶宏公司另於93年3月24日邀同其餘被告丙○○及丁○○為連帶保證人，向原告簽訂週轉金貸款契約，約定借
      款動用期間自93年3月25日起至94年3月25日止，被告得在
      額度200萬元內，得隨時出具借據申請借款，利率按年利
      率6.91%機動計息，並約定逾期償還本金或利息時，除按
      年利率計息外，其逾期6個月以內部分照約定利率10%，逾
      期6個月以上者，超過部分照約定利率20%加付違約金；其
      後債務人寶宏公司於94年3月24日出具借據申請動用200萬
      元，借款期間自94年3月24日起至94年8月24日止。
（三）詎料被告寶宏公司僅分別攤還本息至94年9月30日及94年8
      月24日，至今尚欠貸款本金分別為34萬3,503元及80萬元
      與利息、違約金未償，爰依授信約定書第5條第1項第1款
      約定，被告等已喪失期限利益，應一次清償如訴之聲明所
      載之金額，其餘被告既為連帶保證人，依法自應負連帶清
      償之責。
三、證據：提出借據影本1份、週轉金貸款契約影本1份、借據影
    本1份、授信約定書影本4份等件為證。
乙、被告方面：
一、聲明：請求駁回原告之訴。
二、陳述：
（一）被告寶宏管理顧問有限公司暨法定代理人丙○○部分：公
      司因經營不善無法還款，個人仍與銀行債務協商，對請求
      金額不爭執。
（二）被告乙○○部分：也有債務協商，對擔任連帶保證人不爭
      執。
（三）被告丁○○部分：個人也有卡債，無法替主債務人還債。
    理  由
一、本件被告住所非本院轄區，惟兩造於借據第6條第7項及週轉
    金貸款契約第16條約定關於系爭債務所生之一切爭議，兩造
    合意以本院為第一審管轄法院，符合民事訴訟法第24條合意
    管轄規定，本院對本件訴訟具管轄權。
二、原告主張之事實，已據其提出與所述相符之借據、週轉金貸
    款契約、授信約定書等件為證，而被告對於借款金額亦不爭
    執，應認原告之主張為可採信。從而，原告本於消費借貸及
    連帶保證之法律關係，請求被告等連帶給付如主文第1、2項
    所示金額、利息及違約金，為有理由，應予准許。
三、結論：本件原告之訴為有理由，依民事訴訟法第85條第2項
    ，判決如主文。
中    華    民    國    95    年    7     月    18    日
                  民事第三庭    法  官  李維心
以上正本係照原本作成
如對本判決上訴，須於判決送達後20日內向本院提出上訴狀
中    華    民    國    95    年    7     月    18    日
                                書記官  詹雪娥


司法院資訊處製作；財團法人民間司法改革基金會備份。
